【裁判字號】    89,易,427
【裁判日期】    900112
【裁判案由】    竊盜等
【裁判全文】
臺灣宜蘭地方法院刑事判決                          八十九年度易字第四二七號
    公  訴  人  臺灣宜蘭地方法院檢察署檢察官
    被      告  乙○○
右列被告因竊盜等案件，經檢察官提起公訴 (八十九年度偵字第一一六三號)，本院
判決如左：
    主  文
乙○○共同變造駕駛執照，足以生損害於他人，累犯，處有期徒刑參月，如易科罰金
，以參佰元折算壹日。
乙○○被訴竊盜部分無罪。
    事  實
一、乙○○於民國 (下同)八十五年間，因麻醉藥品管理條例案件，經判處有期徒刑
    三年二月確定，於八十八年六月十九日執行完畢。其因恐將遭通緝，需用假證件
    ，竟與丁○○ (應由公訴人另行偵辦)基於意圖供行使之用之犯意聯絡，於八十
    九年二、三月間某日，在丁○○位於宜蘭縣礁溪鄉○○路四之一號之住處，交付
    其照片予丁○○，由丁○○在甲○○所失竊之駕駛執照上，換貼乙○○照片以變
    造之，足以生損害於他人，嗣於八十九年四月二十四日零時五十分許，在宜蘭縣
    礁溪鄉○○路○段一七六號安柏遊藝場內，為警查獲，並在乙○○身上起出變造
    之甲○○駕駛執照一張。
二、案經宜蘭縣警察局礁溪分局報告臺灣宜蘭地方法院檢察署檢察官偵查起訴。
    理  由
一、訊據被告乙○○坦承於右開變造駕駛執照之事實，並有扣案經變造之甲○○駕駛
    執照一張附卷可稽，且扣案之駕照係甲○○所失竊，亦經甲○○於警訊中供述明
    確，被告如據以行使，足生損害於甲○○，本件事證明確，犯行堪以認定。
二、核被告乙○○所為，係犯刑法第二百十二條之變造特種文書罪。其與丁○○間，
    有犯意聯絡及行為分擔，應論以共同正犯。其於八十五年間，因麻醉藥品管理條
    例案件，經判處有期徒刑三年二月確定，於八十八年六月十九日執行完畢，有臺
    灣高等法院檢察署刑案紀錄簡覆表在卷足憑，五年內再犯本件有期徒刑以上之罪
    ，為累犯，依法加重其刑。爰審酌被告犯罪動機、手段、所生危害及犯後坦承且
    未使用變造駕照等一切情狀，量處如主文所示之刑，並諭知易科罰金之折算標準
    。
三、公訴意旨另以：被告乙○○意圖為自己不法之所有，於民國八十八年九月五日二
    時許，在宜蘭市○○路鑽石酒店樓下，竊取甲○○所有車號ＧＹＢ─五六七號機
    車一部及車上駕駛執照一張，因認被告涉犯刑法第三百二十條第一項之竊盜罪嫌
    云云。
四、按犯罪事實應依證據認定之，無證據不得推定其犯罪事實，刑事訴訟法第一百五
    十四條定有明文；又被告否認犯罪事實所持之辯解，縱屬不能成立，仍非有積極
    證據不足以證明其犯罪行為，不能遽為有罪認定；又事實之認定，應憑證據，如
    未能發現相當證據，或證據不足以證明，自不能以推測或擬制之方法，以為裁判
    基礎，最高法院三十年上字第一八三一號、四十年台上字第八六號分別著有判例
    。本件公訴人認被告涉犯竊盜罪，無非以被告經警查獲持有被害人甲○○失竊之
    駕照一張並加以變造之事實為據。訊據被告固坦承辯造甲○○駕照部分，惟堅決
    否認竊取甲○○之機車及駕照，辯稱：因為伊快要通緝了，丁○○告訴伊說有一
    張駕照可以使用，所以伊才透過丁○○變造該駕造，而駕照係丁○○到丙○○家
    ，向丙○○拿的，機車應該是丙○○偷的等語。經查被告上開辯詞，雖經丁○○
    及丙○○於偵查中否認（按並無丁○○、丙○○警訊筆錄），然被告自警訊時起
    ，即否認竊取機車及駕照，並辯稱係丁○○向丙○○拿來駕照，由丁○○換貼伊
 之照片後，交付伊使用等語，而查獲之警方，並未繼續查證丁○○與丙○○，即
    移送檢察官偵查，丁○○及丙○○在偵查中雖均否認被告之辯詞，然查檢察官起
    訴被竊盜之時間，係八十八年九月五日，該時間被告尚在軍中服役，有退伍令影
    本附卷足憑，則被告否認竊盜，是否不可採，已有可疑，況縱認被告之辯解，無
    法獲得證實，依上開最高法院判例，仍非有積極證據不足以證明其犯罪行為，不
    能遽為有罪認定，而駕照體積小，亦遺失或遭人偷竊後丟棄，持有駕照未必均係
    竊盜而來，本件並未有被告竊取他人駕照之積極事證，檢察官單憑被告持有他人
    駕照，遽為認定係被告所竊，依上開最高法院判例意旨，自有未洽；又被告被起
    訴竊取機車部分，其非但未被查獲持有機車，亦未被查獲任何竊盜之行為，而其
    持有駕照，尚且無法證明係竊取駕照，已如上述，遑論以持有駕照，推測竊取機
    車之謬誤，是公訴人以被告持有被害人駕照，遽為被告竊取機車之認定，依上開
    最高法院判例，亦有未洽，此外，復查無被告有何竊盜之犯行，其犯罪自屬不能
    證明，應為無罪判決之諭知。
五、扣案之變造駕照上之照片一張，係被告乙○○所有供其與共犯丁○○犯罪所用之
    物，應依法併予宣告沒收。
據上論結，應依刑事訴訟法第二百九十九條第一項前段、第三百零一條第一項，刑法
第二十八條、第二百十二條、第四十七條、第四十一條、第三十八條第一項第二款、
罰金罰鍰提高標準條例第一條前段、第二條，判決如主文。
本案經檢察官林吉泉到庭執行職務。
中    華    民    國      九十      年      一        月      十二      日
                                     臺灣宜蘭地方法院刑事庭
                                         法  官  林  美  治
右正本證明與原本無異
如不服本判決應於送達後十日內向本院提出上訴狀（應附繕本）
                                         書記官  賴  宜  君
中    華    民    國      九十      年      一        月      十二      日
附錄本案論罪科刑法條全文
刑法第二百十二條
偽造、變造護照、旅券、免許證、特許證及關於品行、能力、服務或其他相類之證書
、介紹書，足以生損害於公眾或他人者，處一年以下有期徒刑，拘役或三百元以下罰
金。


司法院資訊處製作；財團法人民間司法改革基金會備份。
